臺灣新北地方法院三重簡易庭小額民事判決
    　　　　　　　　　　　　　　　111年度重小字第339號
原      告  楊士毅  
被      告  李糠和  


上列當事人間請求損害賠償事件，經本院於民國111年1月25日言
詞辯論終結，判決如下：
    主  文
被告應給付原告新臺幣陸萬肆仟伍佰元，及自民國一百一十年十
二月十七日起至清償日止，按年息百分之五計算之利息。
原告其餘之訴駁回。
訴訟費用新臺幣壹仟元，由被告負擔新臺幣陸佰柒拾柒元，其餘
由原告負擔。
本判決原告勝訴部分得假執行。
原告其餘假執行之聲請駁回。 
    事實及理由
一、原告主張：緣被告於民國108年10月27日3時26分許前某時，
    在新北市○○區○○路00號前，見原告所有之車牌號碼000-0000
    號自用小客車停放該處且未上鎖，即打開左後方車門，徒手
    竊取原告所有放置在後座之MCM單肩包1個（內有MCM皮夾、
    美金1,000元、現金新臺幣【下同】30,000元），原告因此
    受有64,500元（計算式：MCM單肩包價值22,000元＋MCM皮夾
    價值12,500元＋現金30,000元＝64,500元）及美金1,000元之
    損失。為此，爰依侵權行為損害賠償之法律關係提起本件訴
    訟，併為聲明：被告應給付原告64,500元及美金1,000元，
    暨自起訴狀繕本送達之翌日起至清償日止，按年息百分之5
    計算之利息。並陳明願供擔保，請准宣告假執行。
二、被告則請求駁回原告之訴，並以：被告實際竊取之金額沒有
    原告主張之損害金額那麼多，被告雖有竊得現金30,000元，
    但沒有美金1,000元，且被告所竊得原告MCM單肩包及MCM皮
    夾，也不知原告已使用多久，依法應予折舊等語置辯。
三、本件原告主張被告於上揭時、地竊取系爭皮包並在該單肩包
    內之皮夾獲有現金30,000元之事實，業經本院刑事庭以109
    年度原簡字第105號刑事判決、109年度原簡上字第15號刑事
    判決認定被告犯竊盜罪，並依法判處罪刑確定在案，有上開
    刑事判決附卷可佐，復經本院核閱上開刑事案件電子卷證無
    訛，並為被告所不爭執，堪信原告此部分之主張為真實。至
    原告雖主張上開遭被告竊得之皮夾內並置有美金1,000元云
    云。惟按當事人主張有利於己之事實者，就其事實有舉證之
    責任，民事訴訟法第277 條前段定有明文。被告既否認上情
    ，是原告自應就此部分事實舉證證明之，惟原告並未提出任
    何證據舉證以實其說，且上開刑事判決亦未認定被告所竊取
    原告之物品包括美金1,000元部分，是原告此部分之主張，
    難認有據。
四、按因故意或過失，不法侵害他人之權利者，負損害賠償責任
    ；負損害賠償責任者，除法律另有規定或契約另有訂定外，
    應回復他方損害發生前之原狀。不能回復原狀或回復原狀顯
    有重大困難者，應以金錢賠償其損害。民法第184條第1項前
    段、民法第213條第1項、第215條分別定有明文。原告主張
    其遭被告竊取之MCM單肩包價值22,000元、MCM皮夾價值12,5
    00元，另加計現金30,000元，共計受有64,500元之損失，業
    據提出提出MCM官方網頁資料乙份為證，並經本院認定如前
    。又上開單肩包及皮夾已遭被告丟棄無從追回，業經被告供
    承在卷。而被告雖抗辯應上開物品應計算折舊云云。然查上
    開單肩包及皮夾為名牌皮件，而名牌皮件之交易市場，有別
    於一般商品，蓋一般商品具有消耗性，通常會隨時間之經過
    而遞減其效能及交換價值，然名牌皮件不僅不必然貶值，反
    而可能會因特定品牌、包款、市場炒作等因素而增值，此乃
    周知之事實。且被告抗辯系爭單肩包及皮夾有折舊損失，自
    應舉證以實其說，其既未提出任何任何證據以實其辯，是被
    告此部分所辯，自無可取。從而，原告依前開規定請求被告
    賠償64,500元，洵屬有據，應予准許。
五、綜上所述，原告依據侵權行為損害賠償之法律關係，請求被
    告給付64,500元，及自起訴狀繕本送達翌日即110年12月17
    起至清償日止，按年息百分之5計算之利息，為有理由，應
    予准許；逾此部分之請求，為無理由，應予駁回。
六、本件事證已臻明確，兩造其餘主張、攻擊防禦方法及所提之
    證據，均核與本件判決所認結果不生影響，爰毋庸逐一再加
    論述，附此敘明。　　
七、本件原告勝訴部分，係依小額訴訟程序而為被告敗訴之判決
    ，爰依職權宣告假執行。至原告敗訴部分，其假執行之聲請
    ，即失其依據，應併予駁回。另應依民事訴訟法第79條、第
    436條之19第1項之規定，確定本件訴訟費用為1,000元，應
    由被告負擔677元，餘由原告負擔。
中　　華　　民　　國　　111 　年　　2 　　月　　18　　日
                  三重簡易庭  法  官  王士珮
以上正本係照原本作成。
如不服本判決，應於送達後20日內，向本院提出上訴狀，並表明
上訴理由（上訴理由應表明1、原判決所違背之法令及具體內容
。2、依訴訟資料可認為原判決有違背法令之具體事實。），如
於本判決宣示後送達前提起上訴者，應於判決送達後20日內補提
上訴理由書（須附繕本），如未於上訴後20日內補提合法上訴理
由書，法院得逕以裁定駁回上訴。
中　　華　　民　　國　　111 　年　　2 　　月　　18　　日
                              書記官  楊家蓉